【裁判字號】    95,毒抗,514
【裁判日期】    951123
【裁判案由】    毒品危害防制條例
【裁判全文】
臺灣高等法院刑事裁定                 95年度毒抗字第514號
    抗  告  人
    即  被  告  甲○○
上列抗告人因違反毒品危害防制條例案件，不服臺灣新竹地方法
院95年度毒聲字第341號中華民國95年9月29日裁定（聲請案號：
臺灣新竹地方法院檢察署95年度聲觀字第275 號、95年度毒偵字
第1309號），提起抗告，本院裁定如下：
    主  文
抗告駁回。
    理  由
一、原裁定意旨略以：抗告人即被告甲○○基於施用第二級毒品
    之犯意，於民國 (下同)95 年5月7日凌晨1 時50分許親自採
    尿時起往前回溯96小時內之某時，在不詳地點，非法施用安
    非他命1次，嗣於95年5月6日晚上9時許，為警在新竹縣湖口
    鄉東興村和興47號住處內查獲，並當場扣得安非他命吸食器
    1個及注射針筒1 支，經警將其於95年5月7日凌晨1時50分許
    所採集之尿液送驗，結果呈甲基安非他命陽性反應，有新竹
    縣警察局辦理煙毒、麻醉藥品案尿液送驗受檢人真實姓名代
    號對照表暨送驗登記簿及昭信科技顧問股份有限公司濫用藥
    物尿液檢體檢驗報告各1 份附卷可稽，其施用第二級毒品安
    非他命之犯行堪予認定，而依毒品危害防治條例第20 條第1
    項及觀察勒戒處分執行條例第3 條第1項、第2項規定，裁定
    將被告送勒戒處所施以觀察、勒戒。
二、抗告意旨略以：被告患有靜脈性高血壓病，遵醫囑服用醫師
    處方「可絡暢」藥品 (衛署藥輸字第021530 號)，服用後，
    排出之尿液會檢出呈偽陽性反應，其並未施用安非他命，爰
    依法提起抗告云云。
三、惟查：
  (一)被告於上揭時地施用第二級毒品安非他命之事實，經警查獲
    ，並當場扣得安非他命吸食器1個及注射針筒1支，且其尿液
    經採先進之氣相層析質譜儀分析法確認檢驗結果，呈甲基安
    非他命陽性反應，有昭信科技顧問股份有限公司於95年6月2
    日出具之濫用藥物檢驗報告一紙在卷可稽 (見95年度毒偵字
    第1309 號卷第17頁)。再按「尿液毒品檢驗˙˙˙若能使用
    先進之氣相層析質譜儀分析法確認，則可完全排除偽陽性之
    干擾，為目前最具公信力的檢驗方法。」等語，有法務部調
    查局第六處87年9月29日（87）發技 (一)字第87074574號函
    附卷足憑，足見前揭昭信科技顧問股份有限公司所使用之檢
    驗方法已可完全排除毒品偽陽性之干擾，其檢驗結果堪以採
    信，被告所辯已非有據。
  (二)況被告僅提出藥品「可絡暢」使用說明書影本，並未提出醫
    師處方箋，且其於警詢時陳稱其有服用感冒藥，並未陳述有
    服用「可絡暢」藥品；再經原審檢察官向仁慈醫院查詢被告
    就診紀錄結果，被告係因情緒障礙、失控行為、酗酒情形到
    院，沒有對被告施用戒斷藥物，所用藥物均為情緒穩定劑，
    有電話紀錄單在卷可按 (見95年度毒偵字第1309號卷第24頁
    ) ，則被告上開抗告意旨所辯，顯係事後翻異圖卸之詞，殊
    無可採。
  (三)復按，服用安非他命後24小時內，約有服用量之30％以原態
    排泄於尿液中，3至4天內排泄總量約為90％，而於尿液中排
    出之最長時限，受施用劑量、施用方式、個人體質及其代謝
    情況等因素影響，因個案而異，安非他命一般可檢出之最長
    時間為服用後1至4天，此業經行政院衛生署管制藥品管理局
    91 年10月3日管檢字第110436號函釋明確。抗告人尿液經送
    驗結果，既有第二級毒品甲基安非他命之陽性反應，足見其
    於被採尿前之96小時內之某時點確有施用第二級毒品之犯行
    ，可以認定。
四、綜上所述，抗告人於警方採尿時起回溯前96小時內某時，在
    不詳處所施用第二級毒品甲基安非他命之情，事證明確，原
    審依毒品危害防制條例第20條第1 項，觀察勒戒處分執行條
    例第3條第1項規定，裁定將被告送勒戒處所觀察、勒戒，核
    無違誤，抗告人以服用之藥物可能致檢驗結果呈偽陽性為由
    ，指摘原裁定不當，為無理由，應予駁回。
據上論斷，應依刑事訴訟法第412條，裁定如主文。
中    華    民    國    95    年    11    月    23    日
                  刑事第十庭    審判長法  官  劉景星
                                      法  官  陳博志
                                      法  官  李春地
以上正本證明與原本無異。
不得再抗告。
                                      書記官  蘇秋
中    華    民    國    95    年    11    月    23    日


司法院資訊處製作；財團法人民間司法改革基金會備份。
